# 可供出售金融资产会计处理问题

提问人：liutong801123 时间：2016-12-17 15:43:21
资料：我公司甲方投资于乙公司 4000 万，期限 36 个月，乙方同意以 12 个月为一期向甲方支付13%的年收益，我公司有权在任何时间按照协议约定条件通过债转股成为乙方股东。我公司不选择行驶债转股权利的，乙方应按照本协议约定支付投资资金及收益。
4 月份投资，我做了可供出售金融资产科目 4000 万。现在年底了，公司有预算任务呢，没有这笔收入完不成，我按 8 个月计提投资收益346.67万元，合适吗？ 借：可供出售金融资产-利息调整 贷：投资收益 非常着急，谢谢各位老师。

回答人：chenyiwei
首先应将转股期权予以分拆，作为衍生金融资产以公允价值计量，且其变动计入当期损益；其次对于分拆后剩下的主合同（债权）部分，可以按摊余成本计量，按实际利率法确认利息收入。整体作为可供出售金融资产不妥。

提问人：liutong801123 时间：2016-12-18 09:51:53
谢谢陈版，我觉得现在数据好少，如何分拆啊，找不到公允价值，公司领导的意图就是先期投资 4000 万元，目标乙公司正在搞新三板上市，如果成功之后 4000 万转成股权，13%债权就是双方商量的一个保底，今年肯定是上市不了转不了股了，年底改如何处理呢？

回答人：chenyiwei
建议咨询估值方面的专业人士，以为该项转股权合理估值。如果无法合理估值，也可以暂时不单独对其确认，准则也规定对此类与无活跃市场的权益工具挂钩并需通过交付此类权益工具结算的衍生工具可按成本计量。